臺灣嘉義地方法院刑事裁定　　　　　　　　　　　　　九十三年度聲簡再字第四號
　　聲　請　人
　　即　被　告　乙○○
右列聲請人因傷害案件，對於甲○於民國九十三年四月八日第二審確定判決（九十三
年度簡上字第四一號），聲請再審，甲○裁定如左：
    主  文
再審之聲請駁回。
    理  由
一、聲請再審意旨略以：
  （一）本件起訴、審判均認定聲請人犯罪，係依據告訴人張美鶴之指訴，但未要求
        張美鶴提出人證、物證，如果告訴人之指訴可當事實，聲請人亦願發誓，其
        誓言亦可當事實，其發誓僅架開告訴人之雙手，並未碰觸告訴人，如有，不
        得好死；
  （二）聲請人在警訊、偵查、審理及告訴人所提供之錄音帶，均未坦承打人，錄音
        帶亦是承審法官勸喻和解才打電話的，竟被拿來當證據；
  （三）一年多前事發當時，告訴人惡意傷害其母親與幼女，為其以現行犯當場攔截
        ，並報警處理，告訴人欲離開現場，遭其擋住，如告訴人為被害人，為何要
        逃，並未見檢方傳訊處理之警員，另聲請人在警局針對告訴人之惡行提出多
        項告訴，均未見法官提起、處理、審問；綜上，本件有重要證據漏未審酌之
        情形，為此聲請再審。
二、按有罪判決確定後，不得上訴於第三審法院之案件，除刑事訴訟法第四百二十條
    第一項各款所列規定外，其經第二審確定之有罪判決，如就足生影響於判決之重
    要證據漏未斟酌者，亦得為受判決人之利益，聲請再審，此刑事訴訟法第四百二
    十一條定有明文，因此，必須該確定判決存在足以影響於判決之重要證據於審判
    時業已提出，未予審酌者始足當之。
三、經查：
  （一）聲請再審意旨（一）僅質疑告訴人指訴之可信度，並以聲請人亦可發誓所言
        屬實為質疑之方法，未提出原二審確定判決有何重要證據漏未斟酌之狀況。
  （二）聲請再審意旨（二）係指責原二審確定判決引用告訴人所提供之錄音帶為證
        據，有所不當，並未具體指摘原二審確定判決有何重要證據漏未審酌之情況
        ；且告訴人提出錄音帶，其目的係為證明聲請人毆打告訴人後，曾打電話道
        歉，此經告訴人陳述在卷（見原第二審卷第三九頁），另細繹原二審確定判
        決之意旨，該判決敘明聲請人矢口否認傷害告訴人，非謂聲請人坦承傷害犯
        行，且該判決認告訴人提出之錄音帶，經勘驗之結果，雖聲請人確實在電話
        中表示如判刑對雙方不利，最好和解，並希望賠償部分不要開價過高等語，
        不過，此一證據僅足以認定雙方事後有和解之事實，不影響法院認定聲請人
        與告訴人之犯罪（告訴人張美鶴亦為同案被告，亦經原第二審法院駁回上訴
        ，維持原第一審法院判處拘役二十日確定），顯然原第二審法院並未將告訴
        人提出之錄音帶作為認定聲請人傷害犯行之證據，聲請人對此應有誤會。因
        此，聲請再審意旨（二）所述亦與所謂『重要證據漏未斟酌』之再審理由不
        符。
  （三）聲請再審意旨（三）所述有關告訴人惡意傷害聲請人之母親及女兒部分，均
        係在聲請人、聲請人之妻接獲女兒黃靜萱通知返家而與告訴人發生爭執、拉
        扯之前所發生之事，此業經聲請人、聲請人之妻陳麗秋、之母劉來好及告訴
        人敘明在卷（見警卷第二頁、第四至五頁、第七頁、第一一頁；偵查卷第一
        五至一八頁），此部分雖可能係本件傷害案件發生之原因，但既非在聲請人
        、聲請人之妻與告訴人發生拉扯、爭執當時所發生，究與認定聲請人是否傷
      害告訴人並無決定性之影響，並非足以影響判決之重要證據，因此，原二審
        確定判決雖未調查此部分，仍難認有『對於足以影響判決之重要證據漏未審
        酌』之情形。至於聲請人質疑其針對告訴人惡意傷害聲請人之母親及女兒部
        分提出告訴未見處理一節，因該部分不在本件檢察官起訴之範圍，法院自無
        從加以審判，並非原一、二審法院不加以處理，聲請人對此亦有誤會，該部
        分應由檢察機關另行偵查處理，非再審程序所得救濟，併此說明。
  （四）此外，甲○經依職權調閱原二審判決全卷，原二審確定判決對於何以認定被
        告有共同傷害告訴人之犯行，已詳予說明，而聲請人於聲請再審狀所提之再
        審理由，難以認定有刑事訴訟法第四百二十一條所列之再審原因，已如前述
        ；揆諸前揭規定，本件再審聲請為無理由，應予駁回。
四、據上論斷，應依刑事訴訟法第四百三十四條第一項，裁定如主文。
中      華      民      國    九十三    年      五      月    二十八    日
                                臺灣嘉義地方法院刑事第二庭
                                    審判長  法  官  許兆慶
              法  官  廖政勝
                                            法  官  林坤志
右正本證明與原本無異。
如不服本裁定，應於裁定送達後五日內向甲○提出抗告狀（應附繕本）。
中      華      民      國    九十三    年      五      月    二十八    日
                                            書記官  江芳耀
